de: Prozessorfamilie: AMD Ryzen; ARM Cortex; Apple M1; IBM-Power; Intel Celeron; Intel Core i3; Intel Core i5; Intel Core i7; Intel Core i9; Intel Pentium; Intel Xeon; MediaTek Helio; NVIDIA Tegra; Qualcomm Snapdragon; Samsung Exynos; Sonstiges
pt-BR: Família de processadores: AMD Ryzen; ARM Cortex; Apple M1; IBM Power; Intel Celeron; Intel Core i3; Intel Core i5; Intel Core i7; Intel Core i9; Intel Pentium; Intel Xeon; MediaTek Helio; Nvidia Tegra; Qualcomm Snapdragon; Samsung Exynos; Outro
sk-SK: Rad procesorov: AMD Ryzen; ARM Cortex; Apple M1; Výkon IBM; Intel celeron; Intel Core i3; Intel Core i5; Intel Core i7; Intel Core i9; Intel pentium; Intel xeon; MediaTek helio; Nvidia tegra; Qualcomm snapdragon; Samsung exynos; Iné
sl-SI: Družina procesorjev: AMD Ryzen 7; ARM Cortex; Apple M1; IBM power; Intel celeron; Intel Core i3; Intel Core i5; Intel Core i7; Intel Core i9; Intel pentium; Intel xeon; MediaTek helio; Nvidia tegra; Qualcomm snapdragon; Samsung exynos; Drugo
ru: Семейство процессоров: AMD Ryzen; ARM Cortex; Apple M1; IBM power; Intel celeron; Intel core i3; Intel core i5; Intel core i7; Intel core i9; Intel pentium; Intel xeon; MediaTek helio; Nvidia tegra; Qualcomm snapdragon; Samsung exynos; Другое
ja: プロセッサファミリー: AMD Ryzen; ARM Cortex; Apple M1; IBM power; インテルceleron; インテルcore i3; インテルcore i5; インテルcore i7; インテルcore i9; インテルpentium; インテルxeon; MediaTek Helio; NVIDIA Tegra; クアルコムSnapdragon; Samsung Exynos; その他
pt-PT: Família do processador: AMD Ryzen; ARM Cortex; Apple M1; IBM power; Intel Celeron; Intel Core i3; Intel Core i5; Intel Core i7; Intel Core i9; Intel Pentium; Intel Xeon; MediaTek helio; Nvidia tegra; Qualcomm snapdragon; Samsung exynos; Outro
fi: Suoritinperhe: AMD Ryzen; ARM Cortex; Apple M1; IBM power; Intel Celeron; Intel core i3; Intel core i5; Intel core i7; Intel core i9; Intel pentium; Intel xeon; MediaTek helio; Nvidia tegra; Qualcomm snapdragon; Samsung exynos; Muu
en: Processor family: AMD Ryzen; ARM Cortex; Apple M1; IBM power; Intel celeron; Intel core i3; Intel core i5; Intel core i7; Intel core i9; Intel pentium; Intel xeon; MediaTek helio; Nvidia tegra; Qualcomm snapdragon; Samsung exynos; Other
nb: Prosessorfamilie: AMD Ryzen; ARM Cortex; Apple M1; IBM-kraft; Intel celeron; Intel core i3; Intel core i5; Intel core i7; Intel core i9; Intel pentium; Intel xeon; MediaTek helio; Nvidia tegra; Qualcomm snapdragon; Samsung exynos; Annen
th: กลุ่มประมวลผล: AMD Ryzen; ARM Cortex; Apple M1; IBM power; Intel celeron; Intel core i3; Intel core i5; Intel core i7; Intel core i9; Intel pentium; Intel xeon; MediaTek Helio; Nvidia Tegra; Qualcomm Snapdragon; Samsung Exynos; อื่นๆ
zh-TW: 處理器系列: AMD Ryzen; ARM Cortex; Apple M1; IBM power; Intel celeron; Intel core i3; Intel core i5; Intel core i7; Intel core i9; Intel pentium; Intel xeon; MediaTek helio; Nvidia tegra; Qualcomm snapdragon; Samsung exynos; 其他
cs: Rodina procesorů: AMD Ryzen; ARM Cortex; Apple M1; IBM Power; Intel Celeron; Intel Core i3; Intel Core i5; Intel Core i7; Intel Core i9; Intel Pentium; Intel Xeon; MediaTek Helio; Nvidia Tegra; Qualcomm Snapdragon; Samsung Exynos; Jiné
lt-LT: Procesorių šeima: „AMD Ryzen“; „ARM Cortex“; „Apple M1“; „IBM Power“; „Intel Celeron“; „Intel core i3“; „Intel core i5“; „Intel core i7“; „Intel core i9“; „Intel Pentium“; „Intel Xeon“; „MediaTek Helio“; „Nvidia Tegra“; „Qualcomm Snapdragon“; „Samsung Exynos“; Kita
pl: Rodzina procesora: AMD Ryzen; ARM Cortex; Apple M1; IBM power; Intel celeron; Intel core i3; Intel core i5; Intel core i7; Intel core i9; Intel pentium; Intel xeon; MediaTek helio; Nvidia tegra; Qualcomm snapdragon; Samsung exynos; Pozostałe
el: Οικογένεια επεξεργαστών: AMD Ryzen; ARM Cortex; Apple M1; IBM power; Intel Celeron; Intel core i3; Intel core i5; Intel core i7; Intel core i9; Intel pentium; Intel xeon; MediaTek helio; Nvidia tegra; Qualcomm snapdragon; Samsung exynos; Άλλο
es: Familia de procesadores: AMD Ryzen 7; ARM Cortex; Apple M1; IBM power; Intel celeron; Intel core i3; Intel core i5; Intel core i7; Intel core i9; Intel pentium; Intel xeon; MediaTek helio; Nvidia tegra; Qualcomm snapdragon; Samsung exynos; Otros
hr-HR: Obitelj procesora: AMD Ryzen; ARM Cortex; Apple M1; IBM Power; Intel Celeron; Intel Core i3; Intel Core i5; Intel Core i7; Intel Core i9; Intel Pentium; Intel Xeon; MediaTek Helio; Nvidia Tegra; Qualcomm Snapdragon; Samsung Exynos; Ostalo
vi: Dòng bộ xử lý: AMD Ryzen; ARM Cortex; Apple M1; IBM Power; Intel Celeron; Intel Core i3; Intel Core i5; Intel Core i7; Intel Core i9; Intel Pentium; Intel Xeon; MediaTek Helio; Nvidia Tegra; Qualcomm Snapdragon; Samsung Exynos; Khác
ro-RO: Familia de procesoare: AMD Ryzen; ARM Cortex; Apple M1; IBM power; Intel celeron; Intel core i3; Intel core i5; Intel core i7; Intel core i9; Intel pentium; Intel xeon; MediaTek helio; Nvidia tegra; Qualcomm snapdragon; Samsung exynos; Altele
zh-CN: 处理器系列: AMD 锐龙; ARM Cortex; Apple M1; IBM power; 英特尔赛扬; 英特尔酷睿 i3; 英特尔酷睿 i5; 英特尔酷睿 i7; 英特尔酷睿 i9; 英特尔奔腾; 英特尔至强; 联发科 helio; 英伟达 Tegra; 高通骁龙; 三星 Exynos; 其他
hu: Processzorcsalád: AMD Ryzen; ARM Cortex; Apple M1; IBM Power; Intel Celeron; Intel Core i3; Intel Core i5; Intel Core i7; Intel Core i9; Intel Pentium; Intel Xeon; MediaTek Helio; Nvidia Tegra; Qualcomm Snapdragon; Samsung Exynos; Egyéb
ko: 프로세서 제품군: AMD Ryzen; ARM Cortex; Apple M1; IBM power; 인텔 셀러론; 인텔 코어 i3; 인텔 코어 i5; 인텔 코어 i7; 인텔 코어 i9; 인텔 펜티엄; 인텔 제온; 미디어텍 helio; 엔비디아 테그라; 퀄컴 스냅드래곤; 삼성 엑시노스; 기타
da: Processorfamilie: AMD Ryzen; ARM Cortex; Apple M1; IBM power; Intel celeron; Intel core i3; Intel core i5; Intel core i7; Intel core i9; Intel pentium; Intel xeon; MediaTek helio; Nvidia tegra; Qualcomm snapdragon; Samsung exynos; Andet
fr: Famille de processeurs: AMD Ryzen; ARM Cortex; Apple M1; IBM power; Intel Celeron; Intel core i3; Intel core i5; Intel core i7; Intel core i9; Intel Pentium; Intel Xeon; MediaTek Helio; Nvidia tegra; Qualcomm Snapdragon; Samsung Exynos; Autre
sv: Processorfamilj: AMD Ryzen; ARM Cortex; Apple M1; IBM-kraft; Intel celeron; Intel core i3; Intel core i5; Intel core i7; Intel core i9; Intel pentium; Intel xeon; MediaTek helio; Nvidia tegra; Qualcomm snapdragon; Samsung exynos; Annat
nl: Processorfamilie: AMD Ryzen; ARM Cortex; Apple M1; IBM power; Intel celeron; Intel core i3; Intel core i5; Intel core i7; Intel core i9; Intel pentium; Intel xeon; MediaTek helio; Nvidia tegra; Qualcomm snapdragon; Samsung exynos; Andere
tr: İşlemci Ailesi: AMD Ryzen; ARM Cortex; Apple M1; IBM power; Intel celeron; Intel core i3; Intel core i5; Intel core i7; Intel core i9; Intel pentium; Intel xeon; MediaTek helio; Nvidia tegra; Qualcomm snapdragon; Samsung exynos; Diğer
it: Famiglia del processore: AMD Ryzen; ARM Cortex; Apple M1; IBM power; Intel celeron; Intel core i3; Intel core i5; Intel core i7; Intel core i9; Intel pentium; Intel xeon; MediaTek helio; Nvidia tegra; Qualcomm snapdragon; Samsung exynos; Altro
bg-BG: Семейство процесори: AMD Ryzen; ARM Cortex; Apple M1; IBM power; Intel Celeron; Intel Core i3; Intel Core i5; Intel Core i7; Intel Core i9; Intel pentium; Intel xeon; MediaTek helio; Nvidia tegra; Qualcomm snapdragon; Samsung exynos; Други